【裁判字號】    90,聲,179
【裁判日期】    901212
【裁判案由】    
【裁判全文】
臺灣臺東地方法院民事裁定  九十年度聲字第一七九號
    聲請人即債務人）  己○○.
                        丁○○.
                        戊○○.
                        乙○○.
                        甲○○.
    相對人即債權人）  丙○○.
右當事人間請求假處分事件，債務人聲請撤銷假處分裁定，本院裁定如左：
    主      文
聲請駁回。
聲請程序費用由聲請人負擔。
    理      由
一、按假扣押之原因消滅或其他命假扣押之情事變更者，債務人得聲請撤銷假扣押裁
    定；關於假扣押之規定，於假處分準用之，民事訴訟法第五百三十條第一項、第
    五百三十三條前段分別定有明文。
二、本件聲請意旨略以：相對人前聲請鈞院裁定聲請人就坐落台東縣鹿野鄉瑞和村仙
    山二號之寶華山慈惠堂寺廟（下稱：慈惠堂）不得行使管理權，經鈞院以九十年
    度裁全字第三一八號（下稱：原裁定）裁定假處分，主文為相對人以新臺幣一百
    萬元為聲請人供擔保後，就慈惠堂之管理權於鈞院八十九年度東簡字第二九二號
    、八十九年度東簡字第三四三號及臺灣高等法院花蓮分院九十年度上字第五二號
    訴訟終結前，暫由相對人行使管理權。惟臺灣高等法院花蓮分院九十年度上字第
    五二號訴訟已於民國九十年九月十一日判決駁回相對人之上訴確定，又鈞院八十
    九年度東簡字第三四三號訴訟聲請人已撤回起訴，上開二事件訴訟均已終結，而
    鈞院八十九年度東簡字第二九二號訴訟則以當事人不適格為理由判決駁回相對人
    之訴，相對人雖提起上訴，但未附上訴理由，且又以相同之當事人為被上訴人，
    當事人顯非適格，應駁回相對人之上訴。因此，聲請人現為經合法選任之管理委
    員會委員，得對慈惠堂行使管理權，原裁定定暫時狀態之原因已消滅，聲請人自
    得聲請撤銷原裁定云云。
三、經查，聲請人主張之事實，雖據其提出本院八十九年度訴字第一三一號民事判決
    、臺灣高等法院花蓮分院九十年度上字第五二號民事判決、臺灣高等法院花蓮分
    院書記官處分書、民事撤回起訴狀及本院八十九年度東簡字第二九二號民事判決
    等件為證，惟本院八十九年度東簡字第二九二號確認之訴經相對人提起上訴，上
    訴案號為九十年度簡上字第四二號，經調取該案卷宗核閱後，該案件尚在審理中
    ，並未終結，足證原裁定定暫時狀態假處分之原因尚未消滅，揆諸首揭法條說明
    ，聲請人之聲請顯無理由，應予駁回。
四、依民事訴訟法第九十五條、第七十八條、第八十五條第一項前段，裁定如主文。
中      華      民      國    九十      年     十二     月     十二     日
                                      臺灣臺東地方法院民事庭
~B法      官  魏于傑
右為正本係照原本作成
如不服本裁定，須於裁定送達後十日內向本院提出抗告狀
中      華      民      國    九十      年     十二     月     十二     日
~B法院書記官  李春菊


司法院資訊處製作；財團法人民間司法改革基金會備份。
